Inventaris van de archieven van de Departementen betreffende de Rooms-Katholieke Erediensten, 1815-1870
Nationaal Archief, Den Haag
- DIRECTEUR-GENERAAL VOOR DE ZAKEN VAN DE ROOMS-KATHOLIEKE EREDIENST, 1830-1870, G
  - Geheim archief, G.2
    - Ingekomen en minuten van uitgegane geheime stukken., 1829-1870; 1178-1192; 305 dossiers in 15 pakken
      - dossiernrs. 1-6, 8-15, 1178
        14. Huisvesting van de seminaries te Roeselare en St. Niklas 1830
        15. Studenten van het Collegium Philosophicum (omvangrijk dossier) 1830-1831
      - dossiernrs. 16, 18-39, 1179
        16. Klacht tegen pater Raken te Rotterdam 1830
        17. is geborgen bij inv.nr. 211.
        18. De eerste afdeling van het seminarie te Doornik 1830
        19. Wat te verstaan onder "kapellen" en "annexen"? 1830
        20. Vervolging tegen de desservant te Blankenberg en klacht tegen de seminarieprofessor De Haerne 1830
        21. Floresse, eerste afdeling van het Luiks seminarie 1830
        22. Berichten m.b.t. kerkelijke aangelegenheden van de Boven-Rijn 1830-1831
        23. Brief van de bisschop van Luik d.d. 19 febr. 1830
        24. Getal van de seminaries en seminaristen 1830
        25. Huisvesting van het seminarie van Holland en Zeeland 1830
        26. Vervulling van de pastorij te Frasnes. (zie ook 9) 1830
        27. Uitreiking v.h. vormsel in het St. Elisabeths Gasthuis 1830
        28. Klacht tegen eerw. heer Van Bossele i.v.m. uitlatingen in preek 1830
        29. Request van A. Decondé om begunstiging met een bediening. 1830
        30. Beurzen; seminarie te Mechelen. 1830
        31. Vastenmandementen en mandement voor jubilee 1830
        32. Bericht over katholieke Armeniërs 1830
        33. Bestuur van het seminarie te 's-Heerenberg 1830
        34. Ruimtegebrek in het seminarie van Luik 1830
        35. Klacht tegen de heer Luitgarens, onderpastoor te Zoersel 1830
        36. Request van twee studenten van het opgeheven Collegium Philosophicum 1830
        37. Van Haaren, aalmoezenier 1830
        38. Bericht over de rechtspleging in Spanje 1830
        39. Cartabelle voor het bisdom Luik van 1827 met officie van Gregorius VII 1830
      - dossiernrs. 40-69, 1180
        40. Alexianen of cellebroeders 1830
        41. Tractement van de Luikse vicaris-generaal Barret 1830
        42. De geestelijke vereniging: Propagation de la Foi. 1830
        43. Dankbetuiging van de bisschop van Gent voor gratificatie 1830
        44. Klacht tegen de heer Dugaugier, onderpastoor te Fayt 1830
        45. Advies van de provinciale autoriteiten 1830
        46. Artikel 25 en 26 van de Organieke Artikelen 1830
        47. Conflict tussen plaatselijk bestuur van Dour en de bisschop van Doornik over een kerkhof 1830
        48. Klachten tegen de geestelijkheid van Geraardsbergen 1830
        49. Dankbetuiging van de bisschop van Luik voor gratificatie 1830
        50. Klachten over het achterwege laten van het gebed voor de koning 1830
        51. Werken betreffende het concordaat van 1801; verzoek om opgave 1830
        52. Steun voor de R.K. gemeente te Engelen 1830
        53. Betekenis van de aanduiding "ecclesiastiques du second ordre" 1830
        54. Conferentie met de pauselijke internuntius 1830
        55. Verlening van jaarlijkse toelage aan de ex-pastoor Budts (ook 88) 1830
        56. Huisvesting en bureaubehoeften van het departement 1830
        57. Vervolgingen tegen kerkfabrieken 1830
        58. Gratificatie voor de weduwe Wasseige-Devaux 1830
        59. Request van de advocaat Gerardon om gratificatie 1830
        60. Gebouw en personeel van het Collegium Philosophicum 1830
        61. Dankbetuigingen aan Zijne Majesteit van de aartspriesters van Gelderland, Salland en Drenthe en van Twente 1830
        62. Bisschoppelijke zetel te Amsterdam 1830
        63. Tractement van de vicarissen-generaal van Doornik, Gent en Luik 1830
        64. Request van kanunnik Triest om inlichtingen 1830
        65. Request van Van de Broek, pastoor te Alkmaar 1830
        66. Bericht over kerkelijke aangelegenheden in Zwitserland 1830
        67. Klacht tegen de onderpastoor te Basse Wavre vanwege een weigering van de laatste sacramenten en een kerkelijke begrafenis 1830
        68. Request van de heer Felix 1830
        69. Request van de heer Rosa, onderpastoor te Loenhout 1830
      - dossiernrs. 70-95, 96a, 96b, 97-100, 1181
        70. Afschaffing van feestdagen 1830
        71. Gewraakte passage over tienden in de catechismus van het bisdom Namen 1830
        72. Retraites van enige geestelijken in het bisdom Luik 1830
        73. De geestelijke vereniging van de Soeurs hospitalières 1830
        74. Tractement van de professoren van de seminaries; R.K. kerk te Scheveningen 1830
        75. Request van de heer Helsen te Brussel om bescherming tegen de kerkelijke overheid 1830
        76. Aangelegenheden van het kerkdistrict Megen en Ravenstein 1830
        77. Verbod aan kerkelijke leiders om kennisgeving te doen van het ontslag van de minister van justitie, C. F. van Maanen 1830
        78. Tegenwoordige omstandigheden in de zuidelijke provinciën 1830
        79. Klacht over nr. 21 van het dagblad Het Nederlandsch Verbond vanwege een tegen de secretaris van het departement gerichte passage 1830
        80. Klachten over het achterwege laten van het gebed voor de koning. Sluiting van illegale (álleen kerkelijke) huwelijken. Afscheiding van Luxemburg van het bisdom Namen 1830-1831
        81. Klachten over verzet van rooms katholieken tegen de mobilisatie van de schutterij. (omvangrijk dossier) 1830-1832
        82. Oud-studenten van het Collegium Philosophicum te Rome 1831
        83. Kerkelijke aangelegenheden in het onder het bisdom Gent ressorterende deel van de provincie Zeeland. (omvangrijk) 1831-1837
        84. Suspensie van aalmoezenier Bruns te Leiden 1831
        85. Pogingen om de uitgave en verkoop van het Boek des Geheims te verhinderen 1831
        86. Steigerkerk te Rotterdam en dachten tegen pater Raken (zie ook 16) 1831
        87. Klacht tegen de kapelaan te Velsen vanwege verzet tegen de mobilisatie 1831
        88. Request van de ex-pastoor J.F. Budts om voorziening in zijn omstandigheden. (ook 55) 1831-1833
        89. Ontwerp van op te richten broederschap tot voortplanting van het geloof. (uit het district Grave) 1831
        90. Het aannemen van nieuwe leden in de nog bestaande kloosters 1831
        91. Klacht over onwil van de rooms katholieken, m.n. te Amsterdam, om bij te dragen in de oorlogsbelasting 1831
        92. Opvolging van de apostolisch vicaris van 's-Hertogenbosch 1831
        93. Klacht over een kruis op het kerkhof te Ootmarsum 1831
        94. Klacht over het niet vieren van de biddag door de rooms katholieken te Kampen 1831
        95. Priesterwijding door de bisschop van Luik; toestaan of niet? 1831
        96.a. Bisschop van Luik. (betreft Rolduc en vormsel toediening te Meerssen) 1831
        96b. Terugzending naar Veenhuizen van een bestedeling van het Haagse weeshuis 1831
        97. C. Reijne, kapelaan te Escharen 1831
        98. De Belgische petitionarissen op schildwacnt, door Louis 1831
        99. Weigering van Rome om de zetels van Mechelen en Namen te vervullen 1831
        100. Personeel van het departement (1833)
      - dossiernrs. 101-125, 1182
        101. Klachten over preken van kapelaan van Wassenaar, Van der Hulst 1832
        102. Benoeming van C. L. baron van Wijckerslooth tot bisschop 1832
        103. Bezwaren tegen de door gevangenisaalmoezeniers af te leggen eed. (omvangrijk dossier) 1832-1840
        104. Begroting van 1833 1832
        105. Kerkelijke jurisdictie van de gemeente Oeffelt 1832
        106. Aalmoezeniers bij het leger. (omvangrijk dossier) 1832-1834
        107. Priesterwijding in de zuidelijke provinciën; toestaan of niet? 1832
        108. Nieuwe kerk te Assen 1832
        109. Testament van mej. M. C. van Dooren 1832
        110. Uitdeling van gewijd brood te Culemborg als middel tegen de cholera 1832
        111. Klacht tegen de heer Van den Ende, pastoor te Stoppeldijk 1832-1833
        112. Afscheiding van Hezinge van Ootmarsum 1832-1833
        113. Biddag van 2 december 1832
        114. Jubilea 1832-1833
        115. Bericht over terugkeer uit Rome van pater Croijmans OFMcap 1833
        116. Bericht van provinciaal over gedrag van pater Philips OP 1833
        117. Verwijdering uit Maastricht van de gevangenisaalmoezenier G. Meijnders 1833
        118. Kerkbeheer in de trouw gebleven delen van de bisdommen van Luik en Namen 1833-1834
        119. Begroting voor 1834 1833
        120. Klacht van L. Hoogewerf over het beheer van de kerkelijke goederen te Heemskerk en zijn afzetting als kerkmeester 1833
        121. Het niet toelaten van een te Maastricht benoemde kapelaan 1833
        122. Bericht over het vertrek van jonge geestelijken uit Zwitserland naar België en van zekere Motret naar Maastricht 1833
        123. Klachten van en tegen J. Duijvestein, pastoor te Den Helder. (conflict met Antonucci) 1833
        124. Illegale inrichting van een lokaal voor de eredienst te Willemstad 1833
        125. Bericht over de relatie van Zwitserland met Rome 1833
      - dossiernrs. 126-126b, 127-131, 1183
        126a. Klacht tegen de pastoor van De Goorn 1833-1834
        126b. Klacht tegen De Maeijer, onderpastoor te Groenendijk (Z) (vanwege het opensnijden van een pas gestorven zwangere vrouw) 1834
        127. Rapport van de koning over de broederschap van het H. Hart 1834
        128. Benoeming van een Belgisch gezant te Rome; bisdom Brugge; vervulling van vacature te Namen 1834-1835
        129. Verplaatsing van het seminarie van 's-Heerenberg naar Culemborg; request van Holterman om verlof tot oprichting van een school voor middelbaar onderwijs (omvangrijk dossier) 1834-1841
        130. Begroting voor 1835 1834
        131. Broederkerk te Groningen (omvangrijk dossier) 1834-1841
      - dossiernrs. 132-154, 1184
        132. Klacht tegen pastoor De Jong te Nijmegen over diens beheer van de kerkelijke goederen. (omvangrijk dossier) 1834-1836
        133. Conflict tussen de heer Wittert en de bisschop van Haarlem over het eigendomsrecht van de kerk "De 3 bonte kraaijen" te Amsterdam. 1834-1838
        134. Request van de ex-aalmoezenier Willems om steun 1834
        135. Opheffing van een parochie ie Alkmaar 1834
        136. Nieuwe huisvesting voor het seminarie van 's-Hertogenbosch 1834-1838
        137. Klacht van Jhr. Van Nispen tot Sevenaer over het door de vice-superior van de Hollandse Zending ingevoerd reglement op het kerkbestuur 1835
        138. Begroting voor 1836 1835
        139. Klacht tegen kapelaan De Bruijn te Wanroij 1835
        140. Oprichting van R.K. armenscholen te Amsterdam 1835-1836
        141. Klacht tegen W. van Bunderen, onderpastoor te Lamswaarde 1835
        142. Begroting voor 1837 1836
        143. Geschillen tussen Rome en J3razilië 1836
        144. Het studeren in het seminarie van Mechelen en aan de katholieke universiteit te Leuven 1836
        145. Klacht van Van Olmen uit Amsterdam tegen pater Hoefnagels in verband met benadeling van zijn praktijk als arts 1836-1842
        146. Klacht van de burgemeester van Halsteren tegen kapelaan Schoenmakers 1836
        147. Bericht over het overlijden van de aartsbisschop van Fribourg 1836
        148. Klacht van pastoor Plekenpol tegen de burgemeester van Aduard 1836
        149. Klacht van minister van Financiën over stortingen van gelden in 's rijks kas door sommige geestelijken en circulaire daarover aan de kerkelijke leiders 1836
        150. Klacht tegen de pastoor van Riel vanwege diens verzet tegen het dansen tijdens de kermis 1836
        151. Oprichting van een kerk te Heino 1836
        152. Subsidie aan de R.K. gemeente van Neerbosch en Beuningen 1837
        153. Combinatie van staties te Alkmaar, Amsterdam, Kampen, Leeuwarden, Leiden en Utrecht. (omvangrijk dossier) 1837
        154. Geestelijke zusters in Maastricht; oprichting en erkenning 1837-1838
      - dossiernrs. 155-162, 1185
        155. Bezoldiging van de vicaris te Clinge; later meer algemeen: het decreet van 30 december 1809 (ook 304). Geschillen rond de bouw van een kerk te Deuringen. Het reglement op het kerkbestuur van Antonucci.(ook 137). (omvangrijk) 1837-1840
        156. Klacht over plechtigheden op de R.K. begraafplaats te Hoofdplaat. (omvangrijk dossier) 1837-1842
        157. Verzoek om exclusief recht op advertenties vanwege het departement, gedaan door de gouverneur van Gelderland ten bate van de Provinciale Geldersche en stedelijke Nijmeegsche Courant. (tegen de Arnhemsche Courant gericht) 1837
        158. Aartsbisschop van Keulen 1837
        159. Problemen rond uiterlijke plechtigheden bij de inwijding van nieuwe kerken 1837
        160. Klachten van pastoor Bruns tegen enige lèden van het kerkbestuur te IJzendijke 1837
        161. Combinatie van de kerken van de Oude Bisschoppelijke Clerezie te Utrecht 1838
        162. Ontslag van de eerw. heer Vredeveld te Batavia en zoeken naar een opvolger 1838-1841
      - dossiernrs. 163-184, 186-191, 1186
        163. Klacht tegen de kapelaan van Hulst wegens het weigeren van de laatste sacramenten aan een sergeant 1838
        164. Oprichting van een statie te Leerdam 1838-1839
        165. Kerkdistrict van Ravenstein en Megen (zie ook 177 en 185) 1838-1841
        166. Verzoek om iemand geen beurs te verlenen 1838
        167. Klacht over preek tegen gemengde huwelijken 1838
        168. Noviciaat van de dominicanen te Uden 1838
        169. Klacht tegen B.P. van der Sprank, pastoor te Rossum 1838
        170. Boekje, getiteld: "Bedenkingen tegen gemengde huwelijken" 1838
        171. Bericht over het bijeenroepen van een synode te Genua 1838
        172. Noviciaat voor de abdij van Berne te Heeswijk 1838-1841
        173. Tienjarige begroting, beginnend in 1840 1838
        174. Klacht van de heer Gozeling tegen pastoor Boin te Haarlem vanwege diens gedrag inzake het huwelijk van Gozelings dochter met een ex-kapelaan 1838
        175. Klacht tegen Schoenmakers, kapelaan te Bergen op Zoom en tegen de heer Delhez 1838
        176. Inschrijving voor een bewijs van hoogachting voor de aartsbisschop van Keulen en bemoeienis daarmee van Le Sage ten Broek en Wap. 1838-1841
        177. Combinatie van het vicariaat generaal der Noord-Nederlandse districten van het voormalig bisdom Roermond met het vicariaat-generaal van 's-Hertogenbosch (zie ook 165 en 185) 1838-1839
        178. Personeel van het departement: tractementsverhoging 1838-1839
        179. Klacht over gedrag van Leus, onderpastoor te Boschkapelle 1839
        180. Het niet afleggen van de rekening over 1838 door de geestelijke vereniging te Oosterhout 1839
        181. Pensioenen en wachtgelden, die ten laste van België zullen komen volgens art. 21 van het verdrag 1839
        182. Stukken die aan België moeten worden gegeven volgens art. 13 van het verdrag 1839
        183. Bepalingen m.b.t. het in bezit nemen van Limburg 1839
        184. Benoeming van een commissie tot verdeling van de openbare schuld waarvan 5 miljoen aan rent ten laste van België komt 1839
        185. is geborgen bij inv.nr. 1187.
        186. Mandement van de bisschop van Luik over de geestelijke viering van de verjaardag van de koning 1839
        187. Idem van de bisschop van Namen 1839
        188. Openbare processies te Maastricht 1839-1840
        189. Benoeming van vicaris te Lellig (Luxemburg) 1839
        190. Reclame van vastenboeten in Luxemburg door bisschop van Namen 1839
        191. Geven van beurzen aan Belgische onderdanen in Limburg en Luxemburg 1839-1842
      - dossiernr. 185, 1187
        185. De geesteÎijke jurisdictie over Luxemburg, Limburg en het Zeeuwse deel van het bisdom Gent. (later samengevoegd met 165 en 177). De redemptoristen te Wittem 1839-1841
      - dossiernrs. 192-210, 212-219, 1188
        192. Komst en verblijf van Lauren( bisschop i.p.i., te Maastricht 1840
        193. Onregelmatigheden bij de verkiezingen in Noord-Braband en met name het gedrag van kapelaan Loonen te Hoeven 1840
        194. Klacht over gedwongen overgang naar de R.K. Kerk 1840
        195. Strekking van artikelen in de Noord-Brabander 1840
        196. Legaat aan kerk onder Hazerswoude en splitsing van die statie 1840
        197. Bijdragen ten behoeve van Le Sage ten Broek 1840
        198. Ongeregeldheden te Veenhuizen en klacht over houding van de geestelijkheid daar 1840
        199. Petitiebeweging in Noord-Braband 1840
        200. Requesten van de R.K. kerkvoogden over vrijheid van onderwijs 1840
        201. Berichten in Luiks dagblad L'Espoir over petitiebeweging. Boekje van J.J. Schettmacher, Onderwijs en inlichting voor protestanten en katholieken 1840
        202. Retraites voor de geestelijkheid te Warmond o.l.v. Siegfried, pastoor te Wassenaar, en maandelijkse bijeenkomsten bij hen aan huis 1840
        203. Begroting voor 1841 1840
        204. Boetepredikers te Maastricht 1840
        205. Invoering van Nederl. wetten en verordeningen in Limburg 1840
        206. Herderlijke brief van de aartsbisschop van Posen 1840
        207. Troonwisseling 1840
        208. Aanname van nieuwe leden door de kloosters in 'Noord-Braband 1840
        209. Bericht over verleende dispensatie bij gemengd huwelijk van graaf Demidoff met de prjnses de Montfort 1840
        210. Processies in buurtschap Azewijn, gem. 's Heerenberg 1840-1842
        211. is geborgen bij inv.nr. 1189.
        212. Bericht over benoeming van enige kardinalen en van Antonucci tot bisschop van Montefeltro 1841
        213. Verwijdering van de heer De Jong uit pastorie te Nijmegen 1841
        214. Loffelijk gedrag van W.J. de Bruijn, kapelaan te Afferden en Deest 1841
        215. Klacht over doop van kind buiten medeweten van de vader 1841
        216. Klacht over proselietenmakerij door pastoor te Driel 1841
        217. Geestelijke verenigingen; zusters van liefde 1841
        218. Opvolging van J. Bon, bisschop v.d. Oude Clerezie te Haarlem (omvangrijk) 1841-1844
        219. Personeel van het departement: ontslag van C. L. A. van der Horst 1841
      - dossiernrs. 7, 17 en 211, 1189
        7. Bulle van circumscriptie der bisdommen (omvangrijk dossier) 1830
        17. Concordaat 1830
        211. Uitvoering van het concordaat 1840-1841
      - dossiernrs. 220-268, 1190
        220. Benoeming van drie bisschoppen i.p.i. 1842
        221. Voordracht van wet of wetten voor kerkelijke pensioenen 1842
        222. Over collecte in Nederland door broeder van Goede Werken uit Ronse 1842
        223. Klacht van predikant over processies te Gennep 1842
        224. Het bepalen der administratieve rechtsmacht 1842
        225. Over het houden van een missie te Amsterdam en het doen en laten van pater Bernard (Hafkenscheid) 1842-1843
        226. Strafbepalingen in het burgerlijk wetboek tegen bedienaren van de godsdienst 1842-1848
        227. Openingsrede voor de Staten-Generaal 1842-1842
        228. Personeel van het departement: tractementsverbetering. 1842
        229. Godsdienstige plechtigheden in het openbaar te Vierlingsbeek 1842
        230. Klacht van Mr. E.F.J. van der Gheijn te Nijmegen tegen de gouverneur van Gelderland (zie 213) 1842
        231. Aanvulling en verklaring van de wet op de Alg. Rekenkamer 1842
        232. Benoeming van bisschoppen i.p.i. voor Oost- en West-Indië; de prefect Scholten te Rome 1842-1843
        233. Klacht van ds. Scholten tegen de burgemeester van Zeist 1842
        234. Seminarie van predikheren te Nijmegen 1843
        235. Spanning tussen katholieken en protestanten in Utrecht en proselietenmakerij in het rijks hospitaal aldaar 1843
        236. Gerucht der verplaatsing van J.L. Frees als pastoor van de kerk De Ster te Amsterdam; verzoek om tussenkomst 1843
        237. Armfondsen van Schellinkhout en Oosterblokker 1843
        238. Warmond; vergroting van het seminarie zonder autorisatie 1843
        239. Culemborg; idem 1843-1844
        240. Processie van St. Servaas te Maastricht 1843
        241. Personeel van het departement; toekenning van een gratificatie 1843
        242. Klacht tegen pastoor Holleman te Naarden 1843
        243. Onenigheid onder de R.K. te Schiedam sedert de komst van de provinciaal van de dominicanen, Van Zeeland 1843
        244. De aartsbroederschap tot bekering van zondaren te 's-Hertogenbosch 1843
        245. Missie te 's-Hertogenbosch door de paters redemptoristen 1843
        246. Beperking van de macht der bisschoppen in België en uitbreiding derzelve van de nuntius aldaar 1843
        247. Koninklijke aanspraak bij de opening der Staten-Generaal 1843
        248. Klacht over het luiden der klok door de R.K. te Sluis 1843
        249. Retraite van enige geestelijken te Oldenzaal onder leiding van pater Wolff (s.j.) 1843
        250. Pater Godthardt; terugkeer uit Oost-Indië 1843
        251. Spanning tussen katholieken en protestanten in de prov. Utrecht en vooral in Zeist (vanwege uitlatingen tegen de protestanten) 1844
        252. Circulaire omtrent de inschrijving in de vrijwillige lening 1844
        253. Frères des écoles chrétiennes; oprichting van kloosters in Noord-Braband 1844
        254. Koninklijke aanspraak bij de opening der Staten-Generaal 1844
        255. Inzegening van huwelijken te Wyler bij Kleef door pater Meijer aldaar met medewerking van pater Wolff en anderen 1844-1845
        256. Voordracht van 15 maart 1833; gratificatie voor adjunct-commiezen bij het departement. Gevonden na de dood van minister De Pélichy
        257. Benoeming van een internuntius te Brussel; 10 nov. 1834. Gevonden na de dood van minister De Pélichy
        258. Geestelijke samenlevingen in Noord-Braband (1841). Gevonden na de dood van minister De Pélichy
        259. Bevorderingen bij gelegenheid van het huwelijk van prinses Sophie. Gevonden na de dood van minister De Pélichy (1844)
        260. Jezuïeten kerk te Rotterdam op te richten 1844
        261. Bekering van mej. Gorsina op Curaçao; klacht van haar vader tegen bisschop M.J. Niewindt. Over luiden van klokken. Over predikant Conradi 1845
        262. Feestviering van het mirakel te Amsterdam 1845
        263. Verwijdering van de jezuïeten uit Frankrijk; mogelijke vestiging in Noord-Braband 1845
        264. Tractementsverhoging van de referendaris Willemse 1845
        265. Koninklijke aanspraak bij de opening der Staten-Generaal 1845
        266. Het werk getiteld "Le secret de Rome au XIXe siècle" 1845
        267. Het verlenen van de decoratie van de Leeuwenorde aan R.K. geestelijken bij gelegenheid van 's konings verjaardag 1845
        268. Beschikbaarstelling van fl. 1200,- op de fl. 500.000,- voor gratificatie aan bureau geëmployeerden 1845-1850
      - dossiernr. 269, 1191
        269. Problemen bij benoeming vàn geestelijken in de Oost-Indische koloniën (omvangrijk dossier) 1846-1847
      - dossiernrs. 270-305, 1192
        270. Broederschappen in Noord-Braband; samenkomsten van derzelver leden om te bidden (zie 244) 1846
        271. Geestelijke zusters van het Elisabeths Gasthuis te Diest; pretensie voor het verzorgen van Nederlandse zieke en gekwetste militairen in 1831. 1846
        272. Benoemen van de•bureau geëmployeerden tot vaste ambtenaren 1846
        273. Personeel van het departement; bevorderingen 1846
        274. Koninklijke aanspraak bij het openen der zitting van de Staten-Generaal op 19 oktober 1846
        275. Over instituut voor middelbaar onderwijs voor meisjes te Vaals, opgericht door baronesse Van Lommersen 1847
        276. Gedragslijn van de ministers tegenover de Tweede Kamer 1847
        277. Klacht tegen J.G. van Leeuwen, pastoor te Middelharnis, vanwege openlijke critiek op de regering in godsdienstige bijeenkomst 1847
        278. Klacht tegen enige geestelijken in het district Twente over het invullen van stembiljetten 1847